#### Contact

São Paulo, SP (11) 98485-5036 (Mobile) cinthiamatsuda@gmail.com

www.linkedin.com/in/ cinthiamatsuda (LinkedIn)

### Top Skills

Recursos humanos (RH) Recrutamento Comunicação

# Cinthia Matsuda

Learning & Development Analyst na Red Ventures São Paulo

## Summary

Cursando Sistemas para Internet em transição de carreira. #30+ #MulheresNaTI #MulheresEmTech

Mais de 14 anos de experiência com pessoas. Atuei como Tech Recruiter na Sonda IT, me aventurei por 3 anos no mundo do empreendedorismo, fui responsável pelo DP de uma das maiores agências digitais, a F.biz, e agora está pronta para os desafios na TI.

## Experience

Red Ventures Brasil Learning & Development Analyst July 2021 - Present (8 months) São Paulo, São Paulo, Brasil

Treinamento e Desenvolvimento de Pessoas Comunicação Interna

#### Fbiz

Coordenadora de Recursos Humanos October 2018 - July 2021 (2 years 10 months) São Paulo e Região, Brasil

Responsável por todos os subsistemas do departamento pessoal.

#### GESTÃO DE EQUIPE

- Responsável pela gestão de 3 colaboradores;
- Reuniões semanais de equipe e reuniões 1:1;
- Treinamentos;

#### ADMISSÃO E BENEFÍCIOS

- Garantir o cumprimento de prazos e processos na contratação de estagiários, aprendizes e profissionais CLTs;
- Relacionamento e pagamento de fornecedores (convênio médico/odonto, VR/VA/VT e Gympass);
- Campanha anual de vacinação contra gripe.

#### FÉRIAS E RESCISÃO

- Acompanhamento de períodos aquisitivos em aberto;
- Inputs e conferência de férias e rescisões (processamento ADP);
- Garantir o cumprimento dos prazos de pagamentos de férias e rescisões;

#### **FOLHA DE PAGAMENTO**

- Inputs e conferência de folha de pagamento (processamento ADP);
- Garantir o cumprimento dos prazos de pagamentos de folha;
- Pagamento de encargos sociais e trabalhistas;
- Administração de pagamento de autônomos e PJs.

# 7eMEIA Soluções em Organização

Personal Organizer

January 2016 - January 2019 (3 years 1 month)

São Paulo e Região, Brasil

Personal Organizer certificada especializada em organização residencial e organização de mudanças.

- Visita técnica e apresentação de soluções;
- Elaboração de orçamentos;
- Negociação e vendas;
- Planejamento de cronograma;
- Gerenciamento de equipe;
- Venda de produtos organizadores;
- Parcerias e eventos:
- Palestras e Workshops;
- Marketing digital.

#### F.biz

Analista de Recursos Humanos

July 2012 - January 2017 (4 years 7 months)

São Paulo Area, Brazil

ANALISTA DE RH – Benefícios, Admissão, Férias, Estagiários, Aprendizes e Contratação PJ (07/2015 à 01/2017)

- Responsável por todo os benefícios (VR, VA, VT, Assistências médica/ odontológica, seguros e convênio com estabelecimentos comerciais);
- Comunicados internos:
- Campanha de vacinação anual;
- Campanha de atualização de ASO, contratação PJ e freelance, todo o processo admissional CLT e

acompanhamento de Estagiários e Aprendizes.

ANALISTA DE RH – Recrutamento e Seleção e Admissão (07/2012 à 07/2015)

- Responsável por todo o processo de R&S (anúncios, triagens e seleções)
   e todo o processo admissional (integração, recebimento de documentos,
   cadastros, anotação em CTPS e confecção de contratos);
- Admissão e acompanhamento de Estagiários e Aprendizes.

#### Sonda IT

Analista de Recursos Humanos Pleno July 2007 - July 2012 (5 years 1 month) São Paulo e Região, Brasil

Analista de RH Pleno V – Recrutamento e Seleção (11/2010 à 07/2012)

Publicação de anúncios, triagem de currículos, agendamento /de entrevistas, seleção e aplicação de testes. Contratação à distância em todos os estados do Brasil, apresentação de relatórios e controle de vagas no sistema;

Analista de RH Pleno I - Central de Estágios (10/2008 à 10/2010)

Admissão e rescisão de estagiários, controle de recesso, emissão de documentos (acordo de cooperação, termo de compromisso de estágio, plano de atividades de estágio, termo de recesso, termo de realização de estágio e avaliação de desempenho), esclarecimento de dúvidas referentes ao Programa de Estágio, cadastro de novos estagiários o sistema, cálculo de rescisão de estagiário;

Analista de RH Júnior IV - Equipe de Contratação CLT (07/2007 à 09/2008) Recepção de novos colaboradores, conferência de documentos admissionais, esclarecimento de dúvidas referentes aos procedimentos internos, folha de pagamento e benefícios, cadastro de novos colaboradores no sistema, emissão de documentos admissionais (contrato de experiência, termos e anotação em CTPS) e solicitação de acessos ao novo colaborador.

### Education

#### FIAP

Sistemas para Internet, Tecnologia da Informação · (February 2022 - December 2023)

Centro Universitário Nove de Julho

Administração de Recursos Humanos, Recursos Humanos · (2005 - 2007)